【裁判字號】    89,上訴,1214
【裁判日期】    890929
【裁判案由】    違反商標法等
【裁判全文】
臺灣高等法院高雄分院刑事判決                  八十九年度上訴字第一二一四號
    上  訴  人
    即  被  告  甲○○
右上訴人因違反商標法等案件，不服台灣屏東地方法院八十九年度易字第七一六號中
華民國八十九年六月卅日第一審判決（起訴案號：台灣屏東地方法院檢察署八十九年
度偵字第四三五號），提起上訴，本院判決如左：
    主  文
原判決撤銷。
甲○○共同偽造私文書，足以生損害於他人，處有期徒刑參月，緩刑參年。
扣案之高爾夫球頭貳拾捌顆，均沒收。
     事  實
一、甲○○明知美商亞當斯高爾夫ＩＰ公司（Adams Golf IP，Ｌ. Ｐ.）有以「ＡＤ
    ＡＭＳ」商標向經濟部乙慧財產局聲請註冊於高爾夫球桿、高爾夫球具袋、高爾
    夫球桿頭套、高爾夫球手套等商品，未經商標權人同意，不得於同一商品或類似
    商品，使用相同或近似於他人註冊商標之圖樣，而「DYNAMIC  PRECISION」則為
    鉅明精密鑄造股份有限公司（下稱鉅明公司）之英文名稱，為美商亞當斯高爾夫
    ＩＰ公司之台灣代理製造商，甲○○竟與某不詳姓名之洪姓成年男子基於偽造文
    書與違反商標法之犯意連絡，於民國八十八年十月間某日，未經商標權人美商亞
    當其高爾夫ＩＰ公司之授權同意，在屏東縣潮州鎮○○路一三一號，將上開「Ａ
    ＤＡＭＳ」商標使用於其所製造之高爾夫球頭，並在該等高爾夫球頭內側偽造「
    DY NAMIC」文字，用以表示係鉅明公司所製作出廠，足生損害於鉅明公司，嗣於
    八十八年十月二十一日下午二時二十分時許，為警在上址搜索查獲，並扣得上開
    仿冒之高爾夫球頭二十八顆。
二、案經鉅明公司訴由高雄縣警察局移送台灣高雄地方法院檢察署檢察官呈由台灣高
    等法院檢察署核轉台灣屏東地方法院檢察署檢察官聲請簡易判決處刑，台灣屏東
    地方法院潮州簡易庭認應適用通常程序而移由該院審理。
     理  由
一、訊據被告甲○○對於右揭事實坦認不諱，核與告訴人鉅明公司指述之情節相符，
    復有高爾夫球頭二十八顆扣案足佐；而美商亞當斯高爾夫ＩＰ公司確有以「ＡＤ
    ＡＭＳ」商標向經濟部乙慧財產局聲請註冊於高爾夫球桿、高爾夫球具袋、高爾
    夫球桿頭套、高爾夫手套等相關商品，亦有該局（八九）乙商００五二字第八九
    ００一六三八六號函在卷可按，又「DYNAMIC PRECISION」為告訴人公司之英文
    名稱，亦有鉅明公司之訂購單、發票等件附卷足憑，事證明確，被告犯行堪以認
    定。
二、查高爾夫球頭係由「底板」及「殼模」二部分焊接而成，告訴人於承製美商亞當
    斯高爾夫ＩＰ公司之高爾夫球頭時，均於「殼模」內側部位印有「DYNAMIC」之
    識別記號，用以表示係告訴人公司所承製出廠之意，依刑法第二百二十條規定，
    以文書論。又按商標法所稱商標之使用，係指為行銷之目的，將商標用於商品或
    其包裝、容器上而持有、陳列或散布而言，被告受洪姓男子委託將「ＡＤＡＭＳ
    」商標用於高爾夫球頭上而持有。核被告所為係犯刑法第二百十條之偽造私文書
    罪及違反商標法第六十二條第一款之規定。公訴人認被告所為係違反商標法第六
    十三條規定，應屬誤引法條，附此敘明。又被告與洪姓之年籍不詳男子就上開二
    罪名間，具有犯意連絡與行為分擔，為共同正犯。又被告供稱伊僅做此一次，而
    被查獲之球頭僅廿八顆，尚無證據可資證明，被告係異時異地分次完成製造上開
    扣案之廿八顆球頭，而連續犯係以一個概括之犯意，反覆為數個獨立之犯罪行為
    ，是其數行為必有先後次序之可分，如係同時同地一次實施，以侵害數個法益，
  而無從分別其先後者，即屬一行為而觸犯數罪名，不能以連續犯論，如係侵害同
    一法益者，應屬單純一罪（69年度台上字第51號，75年度台上字第2252號判決參
    照），則被告既僅有一次製造之行為，又係侵害同一法益，雖有上開扣案之球頭
    廿八顆，尚難論以連續犯，檢察官以連續犯起訴，尚有誤認。又被告同時在高爾
    夫球頭上使用「ＡＤＡＭＳ」商標及偽造「DYNAMIC」文字，均係為達仿冒上開
    品牌之高爾夫球頭之目的，係以一行為而犯上開二罪名，為想像競合犯，依刑法
    第五十五條規定，從一重之偽造私文書罪論處。公訴人雖未就被告所犯偽造私文
    書罪名起訴，惟上開罪名與檢察官起訴之犯罪事實，係屬裁判上一罪，依審判不
    可分原則，本院自得併予審酌，併此敘明。
三、原審據以論罪科刑，固非無見，惟被告係以一次之製造行為，生產廿八顆球頭，
    原審論以連續犯，尚有未洽，被告上訴雖未就此點為指摘，惟原判決既有上述可
    議，自應由本院予以撤銷改判，茲審酌被告圖利仿冒知名品牌之動機、目的、手
    段、未經授權即使用知名外國商標有損國家形象、坦認犯行並表知錯、且已與告
    訴人達成和解等情及其他一切情狀，量處如主文所示之刑。另審酌被告無前科紀
    錄，有台灣高等法院被告全國前案紀錄表可按，素行良好，因一時失慮，致罹刑
    章，經此偵審教訓，當無再犯之虞，認其刑以暫不執行為適當，爰宣告緩刑三年
    ，以勵自新。扣案之高爾夫球頭二十八顆，均依商標法第六十四條規定宣告沒收
    。
四、據上論斷，應依刑事訴訟法第三百六十九條第一項前段、第三百六十四條、第二
    百九十九條第一項前段，商標法第六十二條第一款、第六十四條、刑法第十一條
    前段、第二十八條、第二百十條、第五十五條、第七十四條第一款，判決如主文
    。
本案經檢察官林應華到庭執行職務。
中    華    民    國     八十九     年       九       月     二十九     日
                              臺灣高等法院高雄分院刑事第五庭
                                  審判長法官  吳水木
                                        法官  洪慶鐘
                                        法官  惠光霞
右正本證明與原本無異。
如不服本判決，應於判決送達後十日內向本院提出上訴狀，其未述理由者並應於提
出上訴狀後十日內向本院補提理由書（應附繕本)。
                                      書記官  高惠珠
中    華民    國     八十九     年       十       月       二       日
本件論罪科刑法條：
商標法第六十二條第一款、刑法第二百十條
意圖欺騙他人，有左列情事之一者，處三年以下有期徒刑、拘役或科或併科新臺幣二
十萬元以下罰金。
刑法第二百十條
偽造、變造私文書，足以生損害於公眾或他人者，處五年以下有期徒刑。
                                                                       Ｇ


司法院資訊處製作；財團法人民間司法改革基金會備份。
